【裁判字號】    98,消債更,512
【裁判日期】    980820
【裁判案由】    更生事件
【裁判全文】
臺灣板橋地方法院民事裁定  98年度消債更字第512號
聲  請  人
即  債務人  甲○○原名陳麗娟.
上列當事人因消費者債務清理事件，聲請更生，本院裁定如下：
    主  文
債務人甲○○自中華民國九十八年八月二十日下午四時起開始更
生程序。
本件得由司法事務官進行更生程序。
    理  由
一、按法院開始更生程序之裁定，應載明其年、月、日、時，並
    即時發生效力；法院裁定開始更生或清算程序後，得命司法
    事務官進行更生或清算程序，消費者債務清理條例第45條第
    1 項、第16條第1 項分別定有明文。
二、本件聲請人即債務人主張：其積欠債務共新臺幣（下同）2,
    705,897 元，消費者債務清理條例施行後，曾於民國98年5
    月27日，以書面向最大債權金融機構國泰世華商業銀行股份
    有限公司（下稱國泰世華銀行）請求共同協商債務清償方案
    ，該行以聲請人無法負擔任何協商還款條件為由，而發給前
    置協商不成立通知書，惟該行所提出之前置協商還款方案為
    分180 期，利率1%，每月清償13,004元，而聲請人從事家庭
    代工，每月收入約20,000元，倘扣除前置協商還款金額每月
    13,004元，僅餘約6,996 元，已無法負擔最低生活必要費用
    ，是聲請人確有不能清償之情事，且聲請人無擔保或無優先
    權之債務總額未逾1,200 萬元，復未經法院裁定開始清算程
    序或宣告破產，爰依法向法院聲請更生等語。
三、經查：聲請人所主張之上開事實，業據提出財產及收入狀況
    說明書、債權人清冊、財政部高雄市國稅局財產歸屬資料清
    單、財團法人金融聯合徵信中心當事人個人綜合信用報告、
    前置協商不成立通知書、收入切結書、財政部高雄市國稅局
    95至97年度綜合所得稅各類所得資料清單、全民健康保險費
    繳納證明、戶籍謄本、勞工保險被保險人投保資料表為證，
    且國泰世華銀行亦陳報：聲請人所提還款方案為每月負擔金
    額7,000 元，均分至所有債權銀行，已超過銀行公會所規定
    之180 期0 利率之最優惠前置協商還款條件，聲請人明顯負
    債過高而收入不足等語，亦有該行98年8 月11日民事陳報狀
    及檢附聲請人之收入切結書、前置協商不成立通知書在卷可
    稽。此外，本件又查無聲請人有消費者債務清理條例第6 條
    第3 項、第8 條或第46條各款所定駁回更生聲請之事由存在
    ，則聲請人聲請更生，應屬有據，爰裁定如主文。
四、至於聲請人於更生程序開始後，應另提出足以為債權人會議
    可決或經法院認為公允之更生方案以供採擇，俾免更生程序
    進行至依消費者債務清理條例第61條規定應行清算之程度，
    附此敘明。
中    華    民    國    98    年    8     月    20    日
                  民事第一庭  法      官  高文淵
上為正本係照原本作成
本件不得抗告
本裁定已於98年8月20日下午4時公告。
中    華    民    國    98    年    8     月    20    日
                              書  記  官  許慧貞


司法院資訊處製作；財團法人民間司法改革基金會備份。
